【裁判字號】    98,交聲,1690
【裁判日期】    981228
【裁判案由】    聲明異議
【裁判全文】
臺灣彰化地方法院交通事件裁定        98年度交聲字第1690號
移送機關即
原處分機關  交通部公路總局臺中區監理所彰化監理站
異  議  人
即受處分人  甲○○
上列受處分人因違反道路交通管理處罰條例案件，對於交通部公
路總局臺中區監理所彰化監理站於民國98年10月30日所為之裁決
處分（彰監四字第裁64-ZHB068093號），聲明異議，本院裁定如
下：
    主  文
異議駁回。
    理  由
一、原處分機關以：異議人即受處分人甲○○於民國96年10月29
    日上午10時39分許，駕駛車牌號碼4211-LF號自用小客車，
    行經國道三號公路北上307.5公里處時，在該時速速限為110
    公里路段，經警以雷達測速儀器測得其行車時速為127公里
    ，超速17公里，為警逕行舉發，乃依道路交通管理處罰條例
    第33條第1項第1款、第63條第1項第1款規定，裁處異議人罰
    鍰新臺幣（下同）4,500元，並記違規點數1點之處分。
二、異議意旨略以：本件違規時間為96年10月29日，而異議人所
    有之前揭車輛，曾於該違規時間後之98年4月15日換領號牌
    ，照理說應是異議人之違規單均已繳清，才可能讓異議人換
    領新號牌，是本件處分容有錯誤，為此聲明異議，請求撤銷
    原處分等語。
三、按汽車行駛高速公路，應依速限標誌指示，高速公路及快速
    公路交通管制規則第5條第1項前段定有明文；次按汽車行駛
    於高速公路、快速公路或設站管制之道路，不遵使用限制、
    禁止、行車管制及管理事項之管制規則，而有行車速度超過
    規定之最高速限者，處3,000元以上6,000元以下罰鍰，道路
    交通管理處罰條例第33條第1項第1款規定甚明；又汽車駕駛
    人有道路交通管理處罰條例第33條第1項之情形者，除依原
    條款處罰鍰外，並記違規點數1點，同條例第63條第1項第1
    款亦有明定。
四、經查：
  (一)異議人於96年10月29日上午10時39分許，駕駛車牌號碼421
    1-LF號自用小客車，行經國道三號公路北上307.5公里處時
    ，在該時速速限為110公里路段，經警以雷達測速儀器測得
    其行車時速為127公里，有行駛高速公路速度超過規定最高
    限速17公里（未滿20公里）之違規行為，為警逕行舉發一情
    ，除為異議人所不爭執外，並有內政部警政署國道公路警察
    局（以下簡稱：國道公路警察局）96年11月23日公警局交字
    第ZHB068093號舉發違反道路交通管理事件通知單及國道公
    路警察局第八警察隊98年11月17日公警八交字第0980871830
    號函檢送之「傳真查詢國內各類掛號郵件查單」（本件舉發
    係於96年11月27日送達異議人）均影本各1份在卷可稽。按
    此，異議人於前揭時、地，有駕駛上開自用小客車超過規定
    速限之違規事實一節，堪以認定。
  (二)按汽車牌照包括號牌、行車執照及拖車使用證，為行車之許
    可憑證，由汽車所有人向公路監理機關申請登記，經繳清其
    所有違反公路法與道路交通管理處罰條例規定之罰鍰及未繳
    納之汽車燃料使用費並檢驗合格後發給之。道路交通安全規
    則第8條前段固有規定，然本條暨其他相關之交通法規，並
    未規定汽車所有人於監理機關發給號牌後，其先前如有漏繳
    之罰鍰或尚未裁罰之違規行為時，均視為已繳清或不罰之規
    定。本件異議人所有之前揭車輛，於98年4月15日換領號牌
    ，換領後之新號牌為4862-WG等情，固有汽車領牌歷史查詢1
    份在卷可參。惟原處分機關係因舉發機關即國道公路警察局
    第八警察隊於舉發本件違規行為後，遲未將該舉發通知送達
    情形鍵入公路監理電腦系統內，原處分機關乃以98年4月7日
    中監彰字第0981000783號函請舉發機關查覆，舉發機關至98
    年11月17日始以公警八交字第0980871830號函檢送之「傳真
    查詢國內各類掛號郵件查單」1份函覆原處分機關等情，有
    上開各該函件影本在卷可稽，亦即原處分機關在異議人於98
    年4月15日換領新號牌時，因尚乏舉發送達資料，得資以對
    異議人裁罰，自無從於異議人換領新號牌時，令其繳清違規
    罰款，此情實不得歸責於原處分機關。此外，異議人復未能
    提出其已繳清本件罰鍰之證明，是自難僅憑原處分發給其新
    號牌，即推定其已繳清本件罰鍰。
  (三)基上所述，異議人執前開情詞異議，核無可採。
五、綜上，異議人於前揭時、地，有駕車超過規定最高限速之違
    規行為，事證明確，原處分機關依道路交通管理處罰條例第
    33條第1項第1款、第63條第1項第1款規定，裁處異議人罰鍰
    4,500元，並記違規點數1點之處分，核無違誤。異議人之異
    議為無理由，應予駁回。
六、據上論斷，應依道路交通管理處罰條例第87條第2項、道路
    交通案件處理辦法第19條，裁定如主文。
中    華    民    國    98    年    12    月    28    日
                  交通法庭    法  官  陳銘壎
以上正本證明與原本無異。
如不服本裁定，應於裁定送達後五日內向本院提出抗告狀(須附
抗告狀繕本 )。
中    華    民    國    98    年    12    月    28    日
                              書記官  楊筱惠

司法院資訊處製作；財團法人民間司法改革基金會備份。
